# 集团内部应收、应付票据抵消问题

提问人：三十七画生 时间：2016-05-06 23:34:56
陈主任，请教下，A公司下面两个子公司甲、乙，甲与乙发生业务，一般以银行承兑汇票予以结算，甲记应付票据，乙记应收票据。
但乙一般在日常经营业务过程中与集团外的企业以该票据背书予以结算，能否在合并报表层面，按企业持有票据的意图（习惯）视同货币资金支付下家，在合并层面不应抵消应收应付票据？

回答人：chenyiwei
如果乙企业对外发生具有真实商业背景的交易，将该内部单位开出的票据作为支付该交易价款的手段，则合并报表层面继续体现为应付票据；如果乙企业对外转让票据是为了融资目的（含贴现），则合并报表层面应基于其经济实质列报为短期借款。

提问人：三十七画生 时间：2016-05-07 15:15:47
如果期末的时候甲乙之间的票据往来，乙应收票据 10000 万，其中 5000 万准备次年支付集团外的采购款，本期也有合同，那本期能否只抵消剩余的 5000 万？

回答人：chenyiwei
可以这样理解。

提问人：三十七画生 时间：2016-05-09 09:35:25
现金等价物则指企业持有的期限短、流动性强、易于转换成已知金额现金、价值变动风险较小的投资。现金等价物的定义包含了判断一项投资是否属于现金等价物必须同时具备的四个条件： （1)期限短； (2)流动性强； (3)易于转换成已知金额的现金； (4)价值变动的风险较小。 因此现金等价物具有随时可转换为定额现金、即将到期、利息变动对其价值影响少等特性。通常投资日起三个月到期或清偿之国库券、商业本票、货币市场基金、可转让定期存单及银行承兑汇票等皆可列为现金等价物。

回答人：chenyiwei
后三样不能作为现金等价物。

提问人：hrtsex 时间：2016-05-18 10:03:15
请教陈版，针对第二种情况：
1 、在合并层面，是否应收票据和应付票据抵销的同时，乙公司的贴现款列报为短期借款？
2 、在乙公司单体层面，如果是银行承兑汇票，是否可以终止确认？

回答人：chenyiwei
1 、是。 2 、可以。